臺灣雲林地方法院刑事判決　　　　　　　　　　　　　九十一年度易字第三八號
　　公　訴　人　臺灣雲林地方法院檢察署檢察官
　　被　　　告　乙○○
右列被告因竊盜案件，經檢察官提起公訴（九十一年度偵字第一二八七號），本院判
決如左：
    主  文
乙○○毀損他人之窗戶鐵欄杆，足以生損害於他人，累犯，處有期徒刑月，如易科
罰金，以佰元折算壹日。
    事  實
一、乙○○前因多次犯竊盜案件，經法院分別判處有期徒刑五月、八月、一年，並入
    監接續服刑，於民國九十年一月二十一日假釋期滿執行完畢。乙○○於九十一年
    三月二十六日上午九時十分許，至甲○○位於雲林縣北港鎮○街里○○街三三巷
    六號住處內竊盜（此部份詳後述），於竊得甲○○持有之新台幣五十元硬幣四枚
    等物後，為逃離竊盜現場，竟另起毀損之犯意，在上址二樓，以手將甲○○所有
    之窗戶鐵欄杆三條拔起拉歪，並自該處跳下逃逸，致該鐵欄杆不堪使用，足生損
    害於甲○○。嗣為甲○○即時發現並報警處理而查獲。
二、案經甲○○告訴雲林縣警察局北港分局報告台灣雲林地方法院檢察署檢察官偵查
    起訴。
    理  由
一、被告乙○○對上述犯罪事實坦白承認，核與證人即告訴人甲○○所述情節相符，
    並有現場照片在卷可參，事證明確，被告犯行堪以認定，自應依法論科。
二、核被告所為，係犯刑法第三百五十四條之毀損罪。被告前因多次犯竊盜案件，經
    法院分別判處有期徒刑五月、八月、一年，並入監接續執行，於九十年一月二十
    一日假釋期滿執行完畢，有台灣雲林地方法院檢察署刑案資料查註紀錄表在卷可
    參，其於五年再犯本案，為累犯，依法加重其刑。本院審酌被告犯後坦白犯行，
    態度尚稱良好，惟未賠償告訴人所受之損害，告訴人亦請法院依法辦理，可見告
    訴人是不願意原諒被告，被告係在他人住處內毀損物品，惟因毀損的手段是以手
    拔歪鐵欄杆，而非以工具毀損，犯罪情節尚非嚴重，毀損物品之價值亦屬非鉅等
    一切情狀，量處如主文所示之刑，並諭知易科罰金折算標準。
三、公訴意旨略以：被告乙○○意圖為自己不法之所有，於九十一年三月二十六日九
    時十分許，以不明器物及磚塊，破壞甲○○位於雲林縣北港鎮○街里○○街三三
    巷六號住處之鐵捲門及鋁門玻璃窗，致生損害於甲○○，侵入行竊甲○○所有之
    新台幣五十元硬幣四枚、十元硬幣七枚、五元硬幣二枚、金鎖片四面、金戒指一
    只等物（侵入住宅部分未據告訴），得手後，破壞上址二樓之窗戶爬出後跳下逃
    逸時，為甲○○發現並報警處理，因而認被告另涉犯刑法第三百二十一條第一項
    第二款及同法第三百五十四條之罪嫌，所犯二罪，有方法結果之牽連關係，應從
    一重罪處斷。本院認為：
(一)、按「刑法上所謂毀越門扇牆垣，係指毀損或超越及踰越門扇牆垣而言，與啟門入
    室者有別。」最高法院五十二年台上字第七一一號判例要旨可資參照。又「上訴
    人毀壞構成門扇之一部之電動鎖及喇叭鎖，係毀壞門扇之行為，毀壞附加於門上
    之掛鎖，則屬毀壞安全設備，因認上訴人所為，係犯刑法第三百二十一條第一項
    第二款、第三款之帶兇器毀壞門扇、安全設備竊盜罪。其毀壞門扇及安全設備
    之行為，乃係竊盜之加重要件行為，自無成立毀損罪之餘地。」最高法院八十三
    年台上字第三八五六號裁判要旨亦闡釋刑法第三百二十一條第一項第二款與刑法
    第三百五十四條之關係甚明。
(二)、本件檢察官認被告於上述時地以不明器物及磚塊破壞甲○○上述住處之鐵捲門及
    鋁門玻璃一節，據被告之供述，其係持長約有十五公分之螺絲起子撬開鐵捲門，
    再將鐵捲門拉起後進入屋內，再以磚塊將鐵捲門內的鋁門玻璃一塊打破，而開啟
    鋁門侵入甲○○住宅內竊盜，核與證人即告訴人甲○○證述相符，並有現場照片
    、贓物領據附卷可參。而該螺絲起子、磚塊等物，均足對人身安全產生危害，自
    屬兇器無疑。所以，被告毀損鐵捲門、鋁門，並開啟之而進入屋內竊盜之行為，
    已該當刑法第三百二十一條第二款、第三款之攜帶兇器毀損門扇竊盜罪。該毀損
    鐵捲門、鋁門之行為，當無再論以刑法第三百五十四條之毀損罪甚明。至於被告
    竊盜得手後，為逃逸方便而另行毀損他物，可認乃犯意之另起，而另犯毀損罪，
    應與前述加重竊盜罪加重條件（毀損門扇部分）無涉，亦難認二者之間有連續犯
    關係。所以，就檢察官起訴書記載被告之上述毀損鐵捲門、鋁門玻璃，而請本院
    裁判被告犯有毀損罪之行為，法院本應為被告無罪之諭知，但依據檢察官起訴書
    之記載，似將上述毀損行為與本件判決之犯罪事實，認屬同一毀損行為，具裁判
    上一罪或實質上一罪之關係，所以，本院不另就上述毀損行為為無罪之諭知。
(三)、再按「刑事訴訟法第三百零三條第二款規定已經提起公訴或自訴之案件，在同一
    法院重行起訴者，應諭知不受理之判決，係以已經提起公訴或自訴之同一案件尚
    未經實體上判決確定為限。如果已經實體上判決確定，即應依同法第三百零二條
    第一款諭知免訴之判決，而無諭知不受理之可言。」最高法院六十年台非字第一
    七三號判例要旨可資參照。
(四)、被告前於九十一年一月二十日下午三時三十分許，至台南縣北門鄉仁里村七鄰一
    二六號侯賢遜住處，持屋旁磚塊擊破該住處窗戶玻璃，並折壞鐵窗欄杆而侵入該
    住宅內竊取新台幣二百五十元，得手後為警當場查獲之犯罪事實，業經台灣台南
    地方法院檢察署檢察官以九十一年營偵字第二六八號對被告提起公訴，並經台灣
    台南地方法院於九十一年七月四日，以九十一年易字第三九五號為刑事判決，認
    被告係犯刑法第三百二十一條第二款、第三款、第三百零六條第一項之罪，從一
    重論以攜帶兇器毀越門扇竊盜罪，判處被告有期徒刑八月，該判決並於九十一年
    八月二日確定，被告亦於同年八月十三日起，開始執行上述案件之有期徒刑等事
    實，為被告供明在卷，並有台灣高等法院被告全國前案紀錄表、台灣台南地方法
    院上述判決（網路查詢版本）、本院洽辦公務電話紀錄在卷可稽。
(五)、本案被告犯案時間距離上述案件之犯罪時間僅二個月又五日，被告於本案犯罪之
    手法，亦同樣係以磚塊打破玻璃侵入住宅竊盜，與上述案件之犯罪手段相同。被
    告自承其於前案與本案間隔之這段時間，未犯竊盜罪，並供稱：九十一年三月二
    十六日時，上述案件已經起訴，有收到起訴書等語，再稱：（為何去做這個案子
    ）沒有錢，（去做上一個案子一月二十日這件是為什麼）也是沒有錢，（那時候
    的想法是不是因為沒有錢，所以偷）是，（台南地方法院的案子是不是也是同樣
    的想法）是，（為何起訴了還去偷）就是沒有錢，（一向竊盜的手法，是不是向
    這次一樣）是，（是不是沒有錢就想偷）想到就偷，（這一、二年都沒有收入）
    是，（如何生活）跟我父母親要錢，（討到錢為何還要偷）討不到錢等語。可見
    ，被告是因失業沒有收入，所以只要缺錢花用，就以相類之手段偷竊，以滿足自
    己生活所需，信被告縱無明確的犯罪計劃，但可認被告之「缺錢即可竊取財物花
    用」之意念，乃出於一貫犯罪的意思無誤。所以，被告於本案之犯罪事實，與台
    灣台南地方法院九十一年易字第三九五號刑事判決之犯罪事實，係符合「時間緊
    接、方法相同」之概念，且具有概括之犯意，屬連續犯之裁判上一罪之關係，而
    為同一案件。雖然於檢察官詢問時，被告另稱：（在一月二十日犯案之前是不是
    想說有機會就偷）沒有，（為什麼再三月二十六日又犯這件）剛好沒有錢，（是
    不是臨時起意）是，（是不是沒有錢就偷的想法）沒有等語，而說法有所歧異。
    但經法院訊問被告是否知悉連續犯之規定，被告答稱：知道，判比較重，會裁定
    保安處分等語。顯然被告是認為法院若以連續犯之規定，將判處被告較重之罪，
    而故為臨時起意竊盜之說法，以規避連續犯之重罰。是其上述供詞，並不可取。
(六)、既然台灣台南地方法院九十一年易字第三九五號竊盜案件之犯罪事實，與本案被
    訴之竊盜罪之犯罪事實屬同一案件，且上述台灣台南地方法院竊盜案件既經判決
    確定在案，則於本案被告被訴竊盜罪之犯罪事實，本院本應依據上述判例要旨，
    為免訴之諭知，但因檢察官認為本件竊盜之犯罪事實，與起訴書所載之毀損罪之
    犯罪事實（包含本件判決事實），有牽連犯之裁判上一罪之關係，本院既對被告
    被訴毀損罪部分為一部有罪之判決，所以，不另就被告被訴竊盜罪部分，為免訴
    之諭知。
據上論斷，應依刑事訴訟法第二百九十九條第一項前段，刑法第三百五十四條、第四
十七條、第四十一條第一項前段，罰金罰鍰提高標準條例第一條前段、第二條，判決
如主文。
中      華      民      國      九十一      年      十二月    九    日
                                        臺灣雲林地方法院刑事第一庭
                                            法  官  侯  廷  昌
右正本證明與原本無異。
如不服本判決，應於判決送達後十日內向本院提出上訴狀( 應附繕本 )。
                                            書記官  蔡  金  保
中      華      民      國      九十一      年      十二    月    九    日
附錄法條
中華民國刑法第三百五十四條
 (毀損器物罪)
毀棄、損壞前二條以外之他人之物或令致不堪用，足以生損害於公眾或他人者，處二
年以下有期徒刑、拘役或五百元以下罰金。
